【裁判字號】    89,上易,1281
【裁判日期】    890601
【裁判案由】    竊盜
【裁判全文】
臺灣高等法院刑事判決                          八十九年度上易字第一二八一號
    上  訴  人  臺灣板橋地方法院檢察署檢察官
    被      告  甲○○
右上訴人因被告竊盜案件，不服臺灣板橋地方法院八十九年度易字第一八八號，中華
民國八十九年一月三十一日第一審判決 (起訴案號：臺灣板橋地方法院檢察署八十八
年度偵字第一二二九二號)提起上訴，本院判決如左：
    主  文
上訴駁回。
    理  由
一、本案經本院審理結果，認第一審判決對被告甲○○為無罪之諭知，核無不當，應
    予維持，並引用第一審判決書記載之證據及理由，如附件。
二、檢察官上訴意旨略以：原審以本件被告係酒後之行為為由，遽認被告無竊盜之故
    意，則酒後所為之強盜或殺人之行為，豈非均可認為無強盜或殺人之故意，而均
    判處無罪？云云，固非無見。然查，原判決採酌證人乙○○、何冠毅之證述，及
    現場情節狀況暨被告當時已呈酒後宿醉之情形，憑以認定被告無不法所有之意圖
    ，而為其無罪之諭知，經核並無不合。檢察官以前揭情詞上訴，尚難認為有理由
    ，應予駁回。
三、被告甲○○經合法傳喚，無正當理由不到庭，爰不待其陳述逕行判決。
據上論結，應依刑事訴訟法第三百七十三條、第三百六十八條、第三百七十一條，判
決如主文。
本案經檢察官吳國南到庭執行職務。
中    華    民    國    八十九    年      六        月        一        日
                            台灣高等法院刑事第二十三庭
                                審判長法  官  劉  靜  嫻
                                      法  官  宋      祺
                                      法  官  吳      燦
右正本證明與原本無異。
不得上訴。
                                      書記官  陳  靜  姿
中    華    民    國    八十九    年      六        月        三        日
附件：
臺灣板橋地方法院刑事判決                          八十九年度易字第一八八號
    公  訴  人  臺灣板橋地方法院檢察署檢察官
    被      告  甲○○  男  四十一歲（民國○○○年○月○○日生）
                        籍設臺北縣三重市○○路○段二一巷六三號四樓
                        現住臺北市○○街九之五號
                        身分證號碼Ｆ一二四七八八二
右列被告因竊盜案件，經檢察官提起公訴（八十八年度偵字第一二二九二號），本院
判決如左：
    主  文
甲○○無罪。
    理  由
一、公訴意旨略以：被告甲○○於民國（下同）八十八年五月十四日凌晨四時三十分
    許，騎乘機車在台北縣三重市○○○街、長元街口，與乙○○發生車禍，詎甲○
    ○於乙○○下車後，竟出手毆打乙○○，並打落乙○○所戴之眼鏡（傷害及毀損
    部分未據告訴），嗣乙○○正尋找其掉落之眼鏡不注意時，甲○○竟意圖為自己
    不法之所有，將乙○○所駕駛之ＧＴ─五九八八號自用小客車竊走。嗣於同日上
    午六時許，甲○○駕駛前開小客車在台北縣蘆洲市○○路上，為警查獲。因認被
    告所為，涉犯刑法第三百二十條第一項之竊盜罪嫌。
二、公訴人認被告涉有竊盜犯行，無非以右揭事實，業據證人乙○○、何冠毅證述甚
    詳，並有贓物領據一紙附卷可稽，被告辯稱：伊是怕前開小客車擋到後面的車子
    ，才將車子開走，並無不法所有意圖云云顯係卸責之詞，主要論據。
三、訊據被告甲○○堅詞否認有竊盜犯行，辯稱：伊當時有喝酒，乙○○在找眼鏡，
    該處復為單行道，當時後面剛好有車要通過，伊是怕前開小客車擋到後面的車子
    ，才將車子開走，開到堤防邊時，我就睡著了等語。經查：證人乙○○於偵查中
    證稱，當時我要去接我女友，車子開到台北縣三重市○○○街、長元街，已過長
    元街，被告騎駛機車逆向行駛，與我車子發生擦撞。：：他趁我找眼鏡時把車子
    開走，當時車子是發動的。：：被告並不是要搶我車子，他有先還我車子鑰匙，
    是我在找眼鏡時，他才把車子開走。何冠毅證稱：乙○○打電話給我後，我就要
    去分局，行經蘆洲隄防時發現車子，而被告在車內已醉得不醒人事等語。乙○○
    於本院審理時再證稱：當時被告將我眼鏡打掉，我距離車子約有二、三公尺遠，
    打完後被告有將車子鑰匙還我，我有到車上將鑰匙插在電門上，但我發現我眼鏡
    未找到，又下車找眼鏡，被告就上車把車子開走，我見被告將車開走，即就近向
    派出所報案。何冠毅再證稱：被告與乙○○發生車禍之處確係單行道，我在隄防
    旁發現被告時，被告爛醉如泥，我認為被告並無竊車之意等語。按刑法上竊盜罪
    ，須意圖為自己或第三人不法之所有，而取他人所有物為其成立要件。本件依證
    人乙○○、何冠毅所述，被告顯係因酒醉，於單行道上逆向行駛，致與乙○○發
    生擦撞，仗恃酒意與乙○○發生扭打，於扭打中打落乙○○之眼鏡，原有將車鑰
    匙取交乙○○，嗣見乙○○仍尋找眼鏡，且該處為單行道，即將乙○○所駕車輛
    駛離現場，嗣因不勝酒力，將車駛至附近蘆洲隄防，即在車上醉倒，適為何冠毅
    尋獲。若果被告有不法所有意圖，自無須於乙○○離車子二、三公尺處，尋找眼
    鏡之際，將車鑰匙自電門上取下交與乙○○，待乙○○將鑰匙插於電門後，再行
    將車駛走，既將該車駛走，亦不可能停在附近醉臥車內。且該處確係單行道，被
    告為何冠毅尋獲時爛醉如泥，醉臥車上，足認被告係因酒醉而駛走該車，尚難認
    其有何不法所有意圖。此外查無其他積極證據足認被告有何竊盜犯行，既不能證
    明被告犯罪，應為無罪之諭知。
據上論斷，應依刑事訴訟法第三百零一條第一項，判決如主文。
本案經檢察官鄭嘉欣到庭執行職務
中      華      民      國    八十九    年      一      月    三十一    日
                                      台灣板橋地方法院刑事第四庭
                     法  官  王  敏  慧
右正本証明與原本無異
如不服本判決應於送達後十日內向本院提出上訴狀
                                          書記官  廖  美  紅
中      華      民      國    八十九    年      二      月      一      日


司法院資訊處製作；財團法人民間司法改革基金會備份。
